sk-SK: Typ zásobníka: Keramický; Magnetický; Pohyblivá cievka; Pohyblivý magnet; Piezoelektrický; Tenzometer; Iné
es: Tipo de cartucho: Cerámica; Magnético; Bobina móvil; Imán móvil; Piezoeléctrico; Galga extensométrica; Otros
hu: Patron típusa: Kerámia; Mágnes; Mozgó tekercses; Mozgó mágneses; Piezoelektromos; Nyúlásmérő; Egyéb
zh-CN: 磁带盒类型: 陶瓷制品; 磁力; 动圈; 动磁铁; 压电式; 应变计; 其他
cs: Typ gramofonové přenosky: Keramika; Magnetická; Pohyblivá cívka; Pohyblivý magnet; Piezoelektrické; Tenzometr; Jiné
pt-PT: Tipo de cartucho: Cerâmica; Magnético; Bobina móvel; Íman móvel; Piezoelétrico; Medidor de tensão; Outro
th: ประเภทม้วนเทป: เซรามิก; แม่เหล็ก; ขดลวดเคลื่อนที่; แม่เหล็กเคลื่อนที่; เพียโซอิเล็กทริก; สเตรนเกจ; อื่นๆ
ro-RO: Tip cartuș: Ceramică; Magnetic; Bobină mobilă; Magnet mobil; Piezoelectric; Traductor; Altele
fr: Type de cartouche: Céramique; Magnétique; Bobine mobile; Aimant mobile; Piézoélectrique; Jauge de contrainte; Autre
el: Τύπος φυσιγγίου: Κεραμικό; Μαγνητικό; Κινούμενο πηνίο; Κινούμενος μαγνήτης; Πιεζοηλεκτρικό; Μετρητής καταπόνησης; Άλλο
da: Patrontype: Keramik; Magnetisk; Bevægelig spole; Bevægelig magnet; Piezoelektrisk; Spændingsmåler; Andet
ko: 카트리지 유형: 세라믹; 자기식; 가동 코일; 가동 자석; 압전; 변형 게이지; 기타
nl: Cartridgetype: Keramiek; Magnetisch; Bewegende spoel; Bewegende magneet; Piëzo-elektrisch; Spanningsmeter; Andere
nb: Kassetttype: Keramikk; Magnetisk; Bevegelig spole; Bevegelig magnet; Piezoelektrisk; Strekkmåler; Annet
pt-BR: Tipo de cartucho: Cerâmica; Magnética; Bobina móvel; Ímã móvel; Piezoelétrico; Medidor de tensão; Outro
vi: Loại đầu máy quay đĩa: Gốm; Từ tính; Cuộn di chuyển; Nam châm chuyển động; Áp điện; Máy đo biến dạng; Khác
sv: Patrontyp: Keramisk; Magnetisk; Rörlig spole; Rörlig magnet; Piezoelektrisk; Töjningsmätare; Övrigt
fi: Kasettityyppi: Keraaminen; Magneettinen; Liikkuva kela; Liikkuva magneetti; Pietsosähköinen; Venymäliuska-anturi; Muu
lt-LT: Kasetės tipas: Keramikinis; Magnetinis; Slankioji ritė; Slankusis magnetas; Pjezoelektrinis; Deformacijos matuoklis; Kita
de: Kassettentyp: Keramik; Magnetisch; Bewegliche Spule; Beweglicher Magnet; Piezoelectric; Dehnungsmessstreifen; Sonstiges
pl: Typ wkładu: Ceramika; Magnetyczny; Cewka ruchoma; Magnes ruchomy; Zjawisko piezoelektryczne; Tensometr; Inne
zh-TW: 針匣類型: 陶瓷; 磁性; 動圈式; 動磁鐵; 壓電式; 應變片; 其他
ja: カートリッジタイプ: セラミック; 磁気; 可動コイル; 可動マグネット; 圧電式; 歪みゲージ; その他
bg-BG: Тип касета: Керамика; Магнитна; Подвижна бобина; Движещ се магнит; Пиезоелектрическа; Тензодатчик; Други
sl-SI: Vrsta kartuše: Keramika; Magnetno; Premična tuljava; Premični magnet; Piezoelektrični; Merilnik napetosti; Drugo
en: Cartridge type: Ceramic; Magnetic; Moving coil; Moving magnet; Piezoelectric; Strain gauge; Other
hr-HR: Vrsta zvučnice: Keramika; Magnetni; Pokretna zavojnica; Pokretni magnet; Piezoelektrični; Mjerač deformacija; Ostalo
it: Tipo di cartuccia: Ceramica; Magnetico; Bobina mobile; Magnete mobile; Piezoelettrica; Estensimetro; Altro
tr: Kartuş Türü: Seramik; Manyetik; Hareketli bobin; Hareketli mıknatıs; Piezoelektrik; Gerinim ölçer; Diğer
ru: Тип звукоснимателя: Керамика; Магнит; Подвижная катушка; Движущийся магнит; Пьезоэлектрический; Датчик деформации; Другое